臺灣高等法院臺中分院刑事裁定　
111年度抗字第318號
抗  告  人  
即  受刑人  洪富貴



上列抗告人因聲請定應執行刑案件，不服臺灣彰化地方法院中華
民國111年3月4日裁定（111年度聲字第219號），提起抗告，本
院裁定如下：
    主  文
抗告駁回。
    理  由
一、本件前由臺灣彰化地方檢察署檢察官以111年度執聲字第77
    號案件，由檢察官依受刑人洪富貴（下稱受刑人）之請求，
    聲請就受刑人所犯如附表所示各罪定其應執行刑，經原裁定
    法院即臺灣彰化地方法院法官於民國111年3月4日以111年度
    聲字第219號案件裁定受刑人應執行有期徒刑6年（下稱原裁
    定），受刑人不服原裁定，於法定期間內提起抗告，先予說
    明。
二、受刑人抗告意旨略以：貴院鈞長對於法律專業，依多年經驗
    為基礎，肯定瞭然於胸，請本於公正、至正及悲天憫人之心
    ，秉持情、理、法，參考實務其他對受刑人酌定較有利應執
    行刑之案例，給予伊從輕定應執行刑之機會，讓其得以早日
    返家，以盡為人子之孝道等語。
三、按數罪併罰，有2裁判以上者，依刑法第51條之規定，定其
    應執行之刑，刑法第53條定有明文。再按刑法第51條第5款
    規定，宣告多數有期徒刑者，於各刑中之最長期以上，各刑
    合併之刑期以下，定其刑期；再法律上屬於自由裁量之事項
    ，有其外部性界限及內部性界限，並非概無拘束。依據法律
    之具體規定，法院應在其範圍選擇為適當之裁判者，為外部
    性界限；而法院為裁判時，應考量法律之目的，及法律秩序
    之理念所在者，為內部性界限。法院為裁判時，二者均不得
    有所踰越（最高法院80年度台非字第473號刑事判決意旨參
    照）；另在數罪併罰，有2裁判以上，定其應執行之刑時，
    固屬於法院自由裁量之事項，然仍應受前揭外部性界限及內
    部性界限之拘束（最高法院93年度台非字第192號刑事判決
    意旨參照）；此外，執行刑之量定，係事實審法院之職權，
    本有自由裁量之餘地，事實審法院所定執行刑，倘未逾法定
    刑範圍，亦無明顯違背正義，要難指摘為不當（最高法院95
    年度台抗字第549號刑事裁定意旨參照）。
四、本院查：
(一)原裁定以受刑人所犯如附表所示各罪，分別經法院判處如附
    表所示之刑，均經確定在案，並有其備註欄所示曾部分定應
    執行刑確定之情形，聲請人依受刑人之請求，聲請定應執行
    之刑，核屬正當，應予准許，且考量受刑人各次之犯罪情節
    、法益侵害種類、程度、犯罪時間間隔之長短，並依刑法第
    57條規定予以審酌，衡以比例及罪刑相當原則，定其應執行
    刑為有期徒刑6年等語，經核原裁定係在如附表所示各刑中
    之最長期以上，各刑合併之刑期以下，即合於法律一定之外
    部性界限，復未逾自由裁量之內部性界線，依法酌定應執行
    之刑，且未有何違法或不當之情事，並無不合。
(二)受刑人雖執前詞對原裁定不服而提起抗告，惟受刑人前開抗
    告意旨僅泛為請求再予酌定較低之應執行刑，而未就原裁定
    所定應執行刑，具體指及有何裁量上之違法或未當，已難認
    為有理由。又受刑人抗告意旨請求參酌其他實務案例，而給
    予伊酌定更低之應執行刑，以利其早日返家盡孝等語部分，
    本院考以個案之不同，本不得比附援引；況原裁定已於其理
    由欄中載明審酌受刑人所犯各罪之犯罪情節、侵害法益種類
    、程度、犯罪時間間隔之長短等情，依刑法第57條之規定
　　衡酌各情，及考量比例及罪刑相當原則等情，據以酌定其應
    執行之刑，原裁定就受刑人所犯如附表編號1至23所示加重
    或普通竊盜之罪，裁定受刑人應執行有期徒刑為6年，扣除
    受刑人前就如附表各編號「備註」欄所示曾部分經定應執行
    刑確定，而業使其獲致大幅減少刑期之利益外，亦另使受刑
    人獲有再減少有期徒刑3年又6個月之寬典，並未有何裁量過
    苛之情，復未違反法院對於定應執行刑案件所應遵守之限制
    ，亦未有悖於公平或比例等原則，受刑人執前詞空泛指摘原
    裁定所定應執行刑過重云云，非為可採。
(三)基上所述，受刑人前開抗告為無理由，應予駁回。
據上論斷，應依刑事訴訟法第412條，裁定如主文。 
中　　華　　民　　國　　111 　年　　5 　　月　　5 　　日
                  刑事第十二庭  審判長法　官  張國忠
                                      法　官  高文崇
                                      法　官  李雅俐
以上正本證明與原本無異。
不得再抗告。
                                      書記官  蕭怡綸

中　　華　　民　　國　　111 　年　　5 　　月　　5 　　日
受刑人洪富貴定應執行刑案件一覽表
編          號         1         2        3 罪          名  竊盜 竊盜 竊盜 宣    告    刑  有期徒刑10月 有期徒刑9月 有期徒刑8月 犯  罪   日 期  109.09.26 109.11.12 109.09.29 偵查(自訴)機關年度案號  彰化地檢110年度偵字第1900、1912號 彰化地檢110年度偵字第1900、1912號 雲林地檢110年度偵字第1715、2175、2178、2430號 最 後 事 實 審 法       院 彰化地院 彰化地院 雲林地院  案       號 110年度易字第361號 110年度易字第361號 110年度易字第262、307號  判 決 日 期 110/07/28 110/07/28 110/08/12 確定判決 法       院 彰化地院 彰化地院 雲林地院  案       號 110年度易字第361號 110年度易字第361號 110年度易字第262、307號  判決確定日期 110/08/26 110/08/26 110/09/14 是否為得易科罰金、易服社會勞役之案件  不得易科 不得社勞 不得易科 不得社勞 不得易科 不得社勞 備          註  彰化地檢110年度執字第3849號（編號1-2定應執行1年1月）  雲林地檢110年度執字第2498號（編號3-9號定應執行4年） 
受刑人洪富貴定應執行刑案件一覽表
編          號         4         5        6 罪          名  竊盜 竊盜 竊盜 宣    告    刑  有期徒刑9月 有期徒刑8月 有期徒刑8月 犯  罪   日 期  109.11.4 109.10.19 109.10.20 偵查(自訴)機關年度案號  雲林地檢110年度偵字第1715、2175、2178、2430號   最 後 事 實 審 法       院 雲林地院 雲林地院 雲林地院  案       號 110年度易字第262、307號 110年度易字第262、307號 110年度易字第262、307號  判 決 日 期 110/08/12 110/08/12 110/08/12 確定判決 法       院 雲林地院 雲林地院 雲林地院  案       號 110年度易字第262、307號 110年度易字第262、307號 110年度易字第262、307號  判決確定日期 110/09/14 110/09/14 110/09/14 是否為得易科罰金、易服社會勞役之案件  不得易科 不得社勞 不得易科 不得社勞 不得易科 不得社勞 備          註  雲林地檢110年度執字第2498號（編號3-9號定應執行4年）   
受刑人洪富貴定應執行刑案件一覽表
編          號         7         8        9 罪          名  竊盜 竊盜 竊盜 宣    告    刑  有期徒刑7月 有期徒刑8月 有期徒刑9月 犯  罪   日 期  109.11.2 109.11.2 109.12.6 偵查(自訴)機關年度案號  雲林地檢110年度偵字第1715、2175、2178、2430號   最 後 事 實 審 法       院 雲林地院 雲林地院 雲林地院  案       號 110年度易字第262、307號 110年度易字第262、307號 110年度易字第262、307號  判 決 日 期 110/08/12 110/08/12 110/08/12 確定判決 法       院 雲林地院 雲林地院 雲林地院  案       號 110年度易字第262、307號 110年度易字第262、307號 110年度易字第262、307號  判決確定日期 110/09/14 110/09/14 110/09/14 是否為得易科罰金、易服社會勞役之案件  不得易科 不得社勞 不得易科 不得社勞 不得易科 不得社勞 備          註  雲林地檢110年度執字第2498號（編號3-9號定應執行4年）   
受刑人洪富貴定應執行刑案件一覽表
編          號         10         11        12 罪          名  竊盜 竊盜 竊盜 宣    告    刑  有期徒刑3月 有期徒刑4月 有期徒刑8月 犯  罪   日 期  109.11.2 109.11.10 109.8.30 偵查(自訴)機關年度案號  雲林地檢110年度偵字第1715、2175、2178、2430號  彰化地檢110年度偵字第864、2008、2537、2723、2971、3194、3247、3325、3918、4914、5061、5169、7750號 最 後 事 實 審 法       院 雲林地院 雲林地院 彰化地院  案       號 110年度易字第262、307號 110年度易字第262、307號 110年度易字第556號  判 決 日 期 110/08/12 110/08/12 110/12/07 確定判決 法       院 雲林地院 雲林地院 彰化地院  案       號 110年度易字第262、307號 110年度易字第262、307號 110年度易字第556號  判決確定日期 110/09/14 110/09/14 111/01/11 是否為得易科罰金、易服社會勞役之案件  得易科 得社勞 得易科 得社勞 不得易科 不得社勞 備          註  雲林地檢110年度執字第2499號（編號10-11號定應執行5月）  彰化地檢111年度執字第523號（編號12-23定應執行4年） 
受刑人洪富貴定應執行刑案件一覽表
編          號         13        14        15 罪          名  竊盜 竊盜 竊盜 宣    告    刑  有期徒刑10月 有期徒刑10月 有期徒刑9月 犯  罪   日 期  109.9.28 109.10.26 109.11.1 偵查(自訴)機關年度案號  彰化地檢110年度偵字第864、2008、2537、2723、2971、3194、3247、3325、3918、4914、5061、5169、7750號   最 後 事 實 審 法       院 彰化地院 彰化地院 彰化地院  案       號 110年度易字第556號 110年度易字第556號 110年度易字第556號  判 決 日 期 110/12/07 110/12/07 110/12/07 確定判決 法       院 彰化地院 彰化地院 彰化地院  案       號 110年度易字第556號 110年度易字第556號 110年度易字第556號  判決確定日期 111/01/11 111/01/11 111/01/11 是否為得易科罰金、易服社會勞役之案件  不得易科 不得社勞 不得易科 不得社勞 不得易科 不得社勞 備          註  彰化地檢111年度執字第523號（編號12-23號定應執行4年）   
受刑人洪富貴定應執行刑案件一覽表
編          號        16         17       18 罪          名  竊盜 竊盜 竊盜 宣    告    刑  有期徒刑9月 有期徒刑7月 有期徒刑10月 犯  罪   日 期  109.11.1 109.11.6 109.11.7 偵查(自訴)機關年度案號  彰化地檢110年度偵字第864、2008、2537、2723、2971、3194、3247、3325、3918、4914、5061、5169、7750號   最 後 事 實 審 法       院 彰化地院 彰化地院 彰化地院  案       號 110年度易字第556號 110年度易字第556號 110年度易字第556號  判 決 日 期 110/12/07 110/12/07 110/12/07 確定判決 法       院 彰化地院 彰化地院 彰化地院  案       號 110年度易字第556號 110年度易字第556號 110年度易字第556號  判決確定日期 111/01/11 111/01/11 111/01/11 是否為得易科罰金、易服社會勞役之案件  不得易科 不得社勞 不得易科 不得社勞 不得易科 不得社勞 備          註  彰化地檢111年度執字第523號（編號12-23號定應執行4年）   
受刑人洪富貴定應執行刑案件一覽表
編          號         19         20        21 罪          名  竊盜 竊盜 竊盜 宣    告    刑  有期徒刑9月 有期徒刑10月 有期徒刑7月 犯  罪   日 期  109.11.14 109.11.14 109.11.14 偵查(自訴)機關年度案號  彰化地檢110年度偵字第864、2008、2537、2723、2971、3194、3247、3325、3918、4914、5061、5169、7750號   最 後 事 實 審 法       院 彰化地院 彰化地院 彰化地院  案       號 110年度易字第556號 110年度易字第556號 110年度易字第556號  判 決 日 期 110/12/07 110/12/07 110/12/07 確定判決 法       院 彰化地院 彰化地院 彰化地院  案       號 110年度易字第556號 110年度易字第556號 110年度易字第556號  判決確定日期 111/01/11 111/01/11 111/01/11 是否為得易科罰金、易服社會勞役之案件  不得易科 不得社勞 不得易科 不得社勞 不得易科 不得社勞 備          註  彰化地檢111年度執字第523號（編號12-23號定應執行4年）   
受刑人洪富貴定應執行刑案件一覽表
編          號         22         23 （以下空白）   罪          名  竊盜 竊盜  宣    告    刑  有期徒刑9月 有期徒刑10月  犯  罪   日 期  109.12.4 109.12.30  偵查(自訴)機關年度案號  彰化地檢110年度偵字第864、2008、2537、2723、2971、3194、3247、3325、3918、4914、5061、5169、7750號   最 後 事 實 審 法       院 彰化地院 彰化地院   案       號 110年度易字第556號 110年度易字第556號   判 決 日 期 110/12/07 110/12/07  確定判決 法       院 彰化地院 彰化地院   案       號 110年度易字第556號 110年度易字第556號   判決確定日期 111/01/11 111/01/11  是否為得易科罰金、易服社會勞役之案件  不得易科 不得社勞 不得易科 不得社勞  備          註  彰化地檢111年度執字第523號（編號12-23號定應執行4年）